【裁判字號】    94,訴,193
【裁判日期】    950208
【裁判案由】    違反毒品危害防制條例
【裁判全文】
臺灣花蓮地方法院刑事判決               94年度訴字第193號
公  訴  人  臺灣花蓮地方法院檢察署檢察官
被      告  己○○
            丁○○
共      同
選任辯護人  李文平律師
上列被告因違反毒品危害防制條例案件，經檢察官提起公訴（94
年度偵字第428號）、移送併案（94年度核退偵字第238號）及當
庭追加起訴（販賣第三級毒品Ｋ他命部分），本院判決如下：
    主  文
己○○共同連續販賣第二級毒品，處有期徒刑玖年；扣案如附表
一編號十五中之搖頭丸壹顆、編號十八之搖頭丸貳顆，均沒收銷
燬；扣案如附表一編號二十四、二十五、二十七、三十二、三十
四及附表二所示之物品，均沒收；販賣第二級毒品所得新台幣伍
萬元沒收，如全部或一部不能沒收時，以其財產抵償之。又共同
連續販賣第三級毒品，處有期徒刑伍年陸月，扣案如附表一編號
五、十、十二、十六、二十及三十三所示之物品，均沒收銷燬；
扣案如附表一編號一、二、三、八、九、十一、十三、十四、十
五（除搖頭丸外之粉末部分）、二十一、二十二、二十六、二十
八、三十六及三十九所示之物品，均沒收；販賣第三級毒品所得
新台幣拾萬元（含扣案之如附表一編號三十所示之伍仟捌佰元及
編號三十一所示之陸仟參佰元在內）沒收，如全部或一部不能沒
收時，以其財產抵償之。應執行有期徒刑拾壹年，扣案如附表一
編號十五中之搖頭丸壹顆、編號十八之搖頭丸貳顆及附表一編號
五、十、十二、十六、二十及三十三所示之物品，均沒收銷燬；
扣案如附表一編號二十四、二十五、二十七、三十二、三十四及
附表二所示之物品及附表一編號一、二、三、八、九、十一、十
三、十四、十五（除搖頭丸外之粉末部分）、二十一、二十二、
二十六、二十八、三十六及三十九所示之物品，均沒收；販賣第
二、三級毒品所得共新台幣拾伍萬元（含扣案之如附表一編號三
十所示之伍仟捌佰元及編號三十一所示之陸仟參佰元在內）均沒
收，如全部或一部不能沒收時，以其財產抵償之。
丁○○共同連續販賣第二級毒品，處有期徒刑柒年陸月；扣案如
附表一編號十五中之搖頭丸壹顆、編號十八之搖頭丸貳顆，均沒
收銷燬；扣案如附表一編號二十四、二十五、二十七、三十二、
三十四及附表二所示之物品，均沒收；販賣第二級毒品所得新台
幣伍萬元沒收，如全部或一部不能沒收時，以其財產抵償之。又
共同連續販賣第三級毒品，處有期徒刑伍年貳月；扣案如附表一
編號五、十、十二、十六、二十及三十三所示之物品，均沒收銷
燬；扣案如附表一編號一、二、三、八、九、十一、十三、十四
、十五（除搖頭丸外之粉末部分）、二十一、二十二、二十六、
二十八、三十六及三十九所示之物品，均沒收；販賣第三級毒品
所得新台幣拾萬元（含扣案之如附表一編號三十所示之伍仟捌佰
元及編號三十一所示之陸仟參佰元在內）沒收，如全部或一部不
能沒收時，以其財產抵償之。應執行有期徒刑玖年陸月，扣案如
附表一編號十五中之搖頭丸壹顆、編號十八之搖頭丸貳顆及附表
一編號五、十、十二、十六、二十及三十三所示之物品，均沒收
銷燬；扣案如附表一編號二十四、二十五、二十七、三十二、三
十四及附表二所示之物品及附表一編號一、二、三、八、九、十
一、十三、十四、十五（除搖頭丸外之粉末部分）、二十一、二
十二、二十六、二十八、三十六及三十九所示之物品，均沒收；
販賣第二、三級毒品所得共新台幣拾伍萬元（含扣案之如附表一
編號三十所示之伍仟捌佰元及編號三十一所示之陸仟參佰元在內
）均沒收，如全部或一部不能沒收時，以其財產抵償之。
    事  實
一、己○○與甲○○（另案由軍法機關審理）基於意圖營利之概
    括犯意聯絡，以行動電話0000000000、0000000000、0917XX
    XXXX等號聯繫交易之方式，自民國93年8月間某日起至94年2
    月 5日（販賣起迄時點業經蒞庭檢察官當庭擴張更正之）止
    ，共同販入數量不詳之第二級毒品ＭＤＭＡ（俗稱搖頭丸）
    及第三級毒品Ｋ他命（販賣第三級毒品部分業經檢察官當庭
    追加起訴）後，再以ＭＤＭＡ每顆新台幣（下同） 250元至
    600元不等之價格及Ｋ他命每瓶 1,000元至1,300元不等之價
    格，在己○○所經營之位於花蓮市○○○路57之 1號音壓工
    廠ＰＵＢ樓下、花蓮市○○街70號6樓之1即己○○、甲○○
    、丁○○等多人之共同租住處、花蓮縣慈濟大學對面之7-11
    超商前及好樂迪ＫＴＶ等多處地點，或獨自或共同販賣ＭＤ
    ＭＡ及Ｋ他命予庚○○、辛○○、丙○○、彭德偉及綽號為
    小雅、小杰、ＣＯＳＡ、雨薇、小瑤、阿寬、勝宏、阿賢及
    其友人等多人多次，嗣於93年11月間某日起（丁○○加入販
    賣時點亦經蒞庭檢察官當庭擴張更正之），更由己○○提供
    上開毒品，推由有共同營利犯意聯絡之丁○○以行動電話00
    00000000等號與買家聯繫交易，負責接洽收款或交付毒品等
    工作，共同或獨自販賣ＭＤＭＡ及Ｋ他命予賴振弘及綽號為
    小雅、小威、阿明等多人多次，估計販賣毒品所得為150,00
    0元，其中販賣ＭＤＭＡ所得為 50,000元，販賣Ｋ他命所得
    為100,000元（包含扣案之5,800元及6,300元）。嗣於94年2
    月 5日經海岸巡防署海岸巡防總局東部地區巡防局向本院聲
    請搜索票，在己○○、甲○○、丁○○之前揭共同租住處查
    獲，並當場扣得如附表一、二所示之毒品ＭＤＭＡ、Ｋ他命
    及販毒所用器具、販毒所得之財物等物。
二、案經海岸巡防署海岸巡防總局東部地區巡防局移送台灣花蓮
    地方法院檢察署檢察官偵查起訴及移送併案審理。
    理  由
一、上揭犯罪事實，已據被告己○○、丁○○於95年 1月11日本
    院審理時幡然坦承不諱，互核相符，並經證人甲○○、林陳
    志於軍事法院另案審理時及證人戊○○、庚○○於本院審理
    時證述在卷，復有如附表一編號、附表二所示之第二級毒品
    ＭＤＭＡ、第三級毒品Ｋ他命及販毒所用器具、販毒所得財
    物等物扣案及扣案物品照片多幀、監聽錄音帶多捲及其譯文
    乙份、扣案物品清單四紙及內政部警政署刑事警察局鑑定書
    乙份附卷可稽。本件事證已甚明灼，被告二人犯行堪以認定
    ，均應依法論科。
三、按ＭＤＭＡ（俗稱搖頭丸）係第二級毒品、Ｋ他命則為第三
    級毒品，為毒品危害防制條例第2條第2項第2、3款附表所明
    定。核被告己○○、丁○○所為，均係犯毒品危害防制條例
    第4條第2項之販賣第二級毒品罪及同條例第4條第3項之販賣
    第三級毒品罪。再被告己○○與另案被告甲○○有共同販賣
    毒品ＭＤＭＡ、Ｋ他命之情事及被告己○○、丁○○亦有共
    同販賣毒品ＭＤＭＡ、Ｋ他命之情事，已如前述，就其等共
    同販賣之行為自有犯意之聯絡及行為之分擔，均應論以共同
    正犯。至公訴人移送併案審理部分，其所列被告等販賣毒品
    犯罪時間，與起訴事實所載犯罪時間相重疊，本院自應併予
    審理，附此敘明。又被告己○○、丁○○販賣第三級毒品Ｋ
    他命部分，業經蒞庭檢察官當庭追加起訴，本院自當一併審
    理，亦附敘明。又被告等販賣前後持有ＭＤＭＡ、Ｋ他命之
    低度行為，應為販賣之高度行為所吸收，均不另論罪。又被
    告二人先後多次販賣ＭＤＭＡ、Ｋ他命之行為，不但各自時
    間緊接，且所犯者為構成要件相同之罪名，顯係基於概括犯
    意反覆而為，應各依連續犯之規定論以一罪，除販賣第二級
    毒品法定刑為無期徒刑部分依法不得加重外，均並加重其刑
    。繼查被告二人所各犯上開二罪間，罪名互異，行為亦殊，
    均應分論併罰。爰審酌被告二人不惟自身沾染吸毒惡習，更
    為暴利所誘，從事毒品販賣，助長毒品蔓延，擴大毒品危害
    層面，對社會造成之危害甚鉅，並斟酌被告等販毒之次數、
    數量、所獲得不法報酬，被告己○○涉案情節較重、被告丁○○涉案情節較輕，以及被告二人之前科素行及均已於本院
    審理時幡然坦承全部犯行，尚知悔悟等一切情狀，分別從輕
    量處如主文所示之刑，並均定其應執行之刑，以資懲儆。
四、扣案如附表一編號15中之搖頭丸1顆、編號18之搖頭丸2顆，
    均經檢出有ＭＤＭＡ成分，係屬第二級毒品無訛，又附表一
    編號 5、10、12、16、20及33所示之物品，均經檢出有Ｋ他
    命成分，確為第三級毒品無訛，均應依毒品危害防制條例第
    18條第1項前段諭知沒收銷燬。又扣案如附表一編號1、2、3
    、8、9、11、13、14、15（除搖頭丸外之粉末部分）、21、
    22、26、28、36及39所示之物品則均係用以分裝販賣毒品Ｋ
    他命或增加份量所用之物，且均為被告己○○所有；又編號
    24、25、27、32、34及附表二所示之物品則為其等用以販賣
    上開二種毒品所用之物，而除附表二之手機為被告丁○○所
    有外，餘均為被告己○○所有，已據其等供陳在卷，爰併依
    同條例第19條第 1項之規定予以宣告沒收。又據被告己○○
    所自陳，其等販賣ＭＤＭＡ所得為50,000元，販賣Ｋ他命所
    得則為100,000元（包含扣案之如附表一編號30所示之5,800
    元及編號31所示之6,300元），自應依同條例第19條第1項之
    規定，併予宣告沒收，如全部或一部不能沒收時，則以其財
    產抵償之。至附表一編號 4、23、29所示之物品則係被告己○○本身施用毒品所用之物，與本件販毒無關；再編號35、
    37、38、40所示之物品，迄無證據顯示與本件販毒有關，均
    不為沒收之諭知。又附表一編號6、7為第二級毒品大麻，編
    號17則為俗稱一粒眠之第四級毒品硝甲西泮，編號19則為俗
    稱 FM2之第三級毒品氟硝西泮，均應由檢察官另行聲請專科
    沒收，或由檢察官另行查明被告有無另涉販賣上開三種毒品
    之事實後，再行處理，併此說明。
據上論斷，應依刑事訴訟法第299條第1項前段，毒品危害防制條
例第4條第2項、第3項、第18條第1項前段、第19條第 1項，刑法
第11條前段、第28條、第56條、第51條第5款，判決如主文。
本案經檢察官乙○○到庭執行職務。
中    華    民    國    95    年    2     月    8     日
                        臺灣花蓮地方法院刑事第一庭
                            審判長法官  張  健  河
                                  法官  李  世  華
                                  法官  吳  韻  馨
上列正本證明與原本無異。
如對本判決不服，應於送達後10日內，向本院提出上訴狀。（應
抄附繕本）
                                書記官
中    華    民    國    95    年    2     月    8     日
附錄本判決論罪之法律條文：
毒品危害防制條例第4條第2項、第3項：
製造、運輸、販賣第二級毒品者，處無期徒刑或七年以上有期徒
刑，得併科新臺幣七百萬元以下罰金。
製造、運輸、販賣第三級毒品者，處五年以上有期徒刑，得併科
新臺幣五百萬元以下罰金。
毒品危害防制條例第18條第1項：
查獲之第一、二級毒品及專供製造或施用第一、二級毒品之器具
，不問屬於犯人與否，均沒收銷燬之；查獲之第三、四級毒品及
製造或施用毒品之器具，無正當理由而擅自持有者，均沒入銷燬
之。但合於醫藥、研究或訓練之用者，得不予銷燬。
毒品危害防制條例第19條第1項：
犯第四條至第九條、第十二條、第十三條或第十四條第一項、第
二項之罪者，其供犯罪所用或因犯罪所得之財物，均沒收之，如
全部或一部不能沒收時，追徵其價額或以其財產抵償之。


司法院資訊處製作；財團法人民間司法改革基金會備份。
